臺灣臺北地方法院民事裁定
111年度抗字第392號
抗  告  人  曾心彤  

上列抗告人因與相對人瑞豐國際資產管理股份有限公司間本票裁
定事件，對於本院於民國111年7月8日所為111年度司票字第8744
號裁定提起抗告，本院裁定如下：
    主  文
抗告駁回。
抗告費用新臺幣壹仟元由抗告人負擔。 
    理  由
一、抗告人聲請及抗告意旨略以：伊執有相對人於民國109年6月
    5日所簽發、金額新臺幣(下同)40萬元，到期日111年6月10
    日、利息未載，並免除作成拒絕證書之本票1紙(下稱系爭本
    票)，詎屆期提示未獲付款。伊依票據法第123條規定，聲請
    就系爭本票金額及自111年6月10日起按法定利率即年息6%計
    算之利息准予強制執行，應屬有據。系爭本票固註記「本金
    歸指定戶時，本票自動失效」等文字，然該註記應定性為民
    法第99條第2項之解除條件，而非票據法上之記載，是上開
    註記之文字屬票據法所不規定之事項，應僅該註記文字不生
    票據法上之效力，系爭本票仍為有效。原裁定以該記載致系
    爭本票無效為由，駁回伊本票許可強制執行之聲請，容有違
    誤，爰提起抗告，請求廢棄原裁定等語。
二、按「無條件擔任支付」係本票絕對應記載事項之一，而欠缺
    票據法所規定票據上絕對應記載事項之一者，其票據無效，
    票據法第120條第1項第4款、第11條第1項規定甚明。故本票
    上倘記載與「無條件擔任支付」性質牴觸之文字，即與未記
    載絕對應記載事項「無條件擔任支付」無殊，自屬無效(最
    高法院100年度台簡上字第9號裁定意旨參照)。觀諸系爭本
    票雖記載「憑票准於111年6月10日無條件擔任兌付曾心彤或
    其指定人新臺幣肆拾萬元整」等語，然同時亦記載「本金歸
    指定戶時，本票自動失效」等文字(司票卷第10頁)，而附解
    除條件，依該註記，在解除條件成就後(本金歸指定戶時)，
    本票即自動失效，發票人無庸擔任支付，並非「無條件擔任
    支付」。上開註記內容違背票據應無條件支付之本質，依上
    說明，即屬未記載「無條件擔任支付」之絕對應記載事項。
    抗告人主張該註記僅屬票據法第12條所定「本法所不規定之
    事項」云云，核無足採。綜上所述，系爭本票欠缺票據法第
    120條第1項第4款所定「無條件擔任支付」之絕對應記載事
    項，依票據法第11條第1項規定，系爭本票自因而無效，抗
    告人無從依票據法第123條規定，聲請法院裁定准予本票強
    制執行。原裁定駁回抗告人之聲請，於法並無違誤，抗告人
    求予廢棄原裁定，為無理由，應予駁回。
三、據上論結，本件抗告為無理由，依非訟事件法第46條、第21
    條第2項、第24條第1項，民事訴訟法第495條之1第1項、第4
    49條第1項、第95條、第78條，裁定如主文。
中　　華　　民　　國　　111 　年　　9 　　月　　13　　日
            民事第八庭  審判長法  官  蔡世芳

                              法  官  宣玉華

                              法  官  鄧晴馨
以上正本係照原本作成。
本裁定不得抗告。
中　　華　　民　　國　　111 　年　　9 　　月　　13　　日
                              書記官  林鈞婷